Richard Nixon de Azevedo Furtado Junior

Av dos Engenheiros, 40H, Vila Planalto, 70804300, DF/Brasília | 61-982580321 | rnixonaf@gmail.com

Github: https://github.com/richardnixonafj

Linkedin: https://www.linkedin.com/in/richardazevedo/

Blog Pessoal: https://richardnixon.dev/

Objetivo

Profissional com 15 anos de experiência na área de TI, já atuou em diversas áreas, nos últimos anos tem se dedicado no desenvolvimento de software, auto motivado e com capacidade de aprendizado rápido para atender os novos desafios.

Educação

GRADUAÇÃO EM GESTÃO DE TÉCNOLOGIA DA INFORMAÇÃO, 2013 - 2014, UNIP - BSB GRADUAÇÃO EM CIÊNCIA DA COMPUTAÇÃO, 2014 - 2017, UNIP -BSB

IDIOMAS

· Inglês - Intermediário

Experiência

ANALISTA DE SISTEMA E DESENVOLVEDOR | MINISTERIO DA JUSTIÇA | 2016 - ATUAL

- · Desenvolvimento Web com Python/Django.
- · Implementação de Nuvem privada on premise (Nextcloud).
- · Criação de relatórios com Jaspersoft.
- · Processamento de dados e ETL com Talend Open Studio.
- · Criação e otimização de rotinas em SQL server.
- · Gerenciamento de servidores linux e windows.
- · Sustentação de sistemas críticos emergenciais.

ENCARREGADO DE TECNOLOGIA | CICC -AM | 2013 - 2015

- · Manutenção de código legado em PHP.
- · HTML, CSS.
- · Modelagem de banco em Postgres e Mysql.
- · Gerenciamento de Redes.
- · Gerenciamento de Equipes de Infraestrutura.
- · Sustentação de sistemas críticos emergenciais.